【裁判字號】    97,訴,419
【裁判日期】    970214
【裁判案由】    毒品危害防制條例
【裁判全文】
臺灣高雄地方法院刑事判決               97年度訴字第419號
公  訴  人  臺灣高雄地方法院檢察署檢察官
被      告  乙○○
                    （另案於臺灣高雄監獄執行中）
上列被告因毒品危害防制條例案件，經檢察官提起公訴（96年度
毒偵字第8648號），被告於準備程序中就被訴事實為有罪之陳述
，經本院告知簡式審判程序之旨，並聽取被告與公訴人之意見後
，本院合議庭裁定由受命法官獨任進行簡式審判程序，判決如下
：
    主  文
乙○○施用第一級毒品，累犯，處有期徒刑捌月，又施用第二級
毒品，累犯，處有期徒刑伍月。應執行有期徒刑拾月。
    事  實
一、乙○○前因施用毒品案件，經本院以92年度毒聲字第5771號
    裁定送觀察、勒戒，於民國92年11月17日因無繼續施用傾向
    執行完畢出所，並經臺灣高雄地方法院檢察署檢察官以92年
    度毒偵字第6446號為不起訴處分，後又因連續施用毒品，經
    本院以94年度訴字第587 號判處有其徒刑1 年、7 月，定應
    執行刑有期徒刑1 年5 月確定，於95年10月29日縮短刑期執
    行完畢。詎其不知悔改，於96年9 月7 日中午12時（起訴書
    誤載為下午1 時，應予更正）採尿時間回溯24小時內之某時
    （不含為公權力拘束不可能施用毒品之時間），在中華民國
    境內不詳地點，基於施用第一級毒品海洛因，以注射方式施
    用第一級毒品海洛因1 次，並於施用後將針筒丟棄。又另基
    於施用第二級毒品甲基安非他命之犯意，於前開採尿時間回
    溯24小時內之某時（不含公權力拘束不可能施用毒品之時間
    ），在中華民國境內不詳地點，施用第二級毒品甲基安非他
    命1 次。嗣於96年9 月7 日上午11時許，在高雄縣大寮鄉○
    ○路旁之加油站內，因涉嫌竊盜案件為警查獲，經其同意採
    尿送驗後，呈嗎啡、可待因、安非他命、甲基安非他命陽性
    反應，而查悉上情。
二、案經高雄市政府警察局小港分局報告臺灣高雄地方法院檢察
    署檢察官偵查起訴。
    理  由
一、訊據被告乙○○對於前開犯罪事實坦承不諱，並有高雄市立
    凱旋醫院96年9 月17日A00000000 號濫用藥物尿液檢驗報告
    、高雄市政府警察局小港分局毒品案嫌疑人尿液代碼與姓名
    對照表各1 份在卷足憑，足見被告前開任意性自白與事實相
    符，被告犯行堪予認定，應依法論罪科刑。
二、所謂接續犯，乃指於同時同地或密切接近之時地實施，侵害
    同一之法益，各行為之獨立性極為薄弱，依一般社會健全觀
    念，在時間差距上，難以強行分開，在刑法評價上，以視為
    數個舉動之接續施行，合為包括之一行為予以評價者。被告
    雖請求將本件犯罪與其另外所犯施用毒品之犯罪接續論以一
    罪，然查被告前因施用毒品經本院以96年度訴字第2530號判
    刑確定，該案之犯罪時間乃96年3 月26日至同年4 月9 日間
    ；被告另因涉犯施用毒品罪嫌，經臺灣高雄地方法院檢察署
    檢察官以96年度毒偵字第7456號起訴，該案起訴書所載之犯
    罪時間為96年7 月26日至27日間，此有本院96年度訴字第25
    30號及臺灣高雄地方法院檢察署檢察官96年度毒偵字第7456
    號起訴書各1 份在卷可稽，前開2 件案件之行為時間既與本
    件犯罪事實已隔有相當時日，足以區分並單獨評價，自無由
    認為前開施用毒品之行為與本件犯罪屬接續之行為，檢察官
    就本件犯罪事實另行起訴，即屬合法。查海洛因為毒品危害
    防制條例第2 條第2 項第1 款規定之第一級毒品，甲基安非
    他命為同項第2 款所規定之第二級毒品，是核被告所為，係
    犯毒品危害防制條例第10條第1 項施用第一級毒品罪及第2
    項施用第二級毒品罪。被告分別持有第一級毒品及第二級毒
    品後，進而施用，其持有之低度行為均應被施用高度行為所
    吸收，不另論其持有第一級毒品與第二級毒品罪。被告所犯
    上開施用毒品二罪，犯意各別，行為互殊，應予分論併罰。
    被告前因連續施用毒品，經本院以94年度訴字第587 號判處
    有其徒刑1 年、7 月，定應執行刑有期徒刑1 年5 月確定，
    於95年10月29日縮短刑期執行完畢，此有臺灣高等法院被告
    前案紀錄表在卷可佐，其於徒刑執行完畢5 年之內故意再犯
    本件有期徒刑以上之罪，為累犯，應依法加重其刑。爰審酌
    被告前因多次毒品前案，此有前開被告前案紀錄表可查，足
    見被告對於毒品之依賴甚高，不使被告與外界隔絕，恐難以
    戒斷毒癮，及被告犯後坦承犯罪等一切情狀，量處如主文所
    示之刑，並定其應執行之刑，以資警惕。
據上論斷，應依刑事訴訟法第273 條之1 第1 項、第284 條之1
、第299 條第1 項前段，毒品危害防制條例第10條第1 項、第2
項，刑法第11條前段、第47條第1 項、第51條第5 款，判決如主
文。
本案經檢察官甲○○到庭執行職務。
中    華    民    國    97    年    2     月    14    日
                  刑事第三庭    法  官  蔡書瑜
以上正本證明與原本無異。
如不服本判決應於收受本判決後10日內向本院提出上訴書狀，並
應敘述具體理由，如未敘述上訴理由者，應於上訴期間屆滿後20
日內補提理由書狀於本院（均須按他造當事人之人數附繕本）「
切勿逕送上級法院」。
中    華    民    國    97    年    2     月    14    日
                                書記官  邱靜銘
附錄法條：
毒品危害防制條例第10條：
施用第一級毒品者，處 6 月以上 5 年以下有期徒刑。
施用第二級毒品者，處 3 年以下有期徒刑。


司法院資訊處製作；財團法人民間司法改革基金會備份。
